# 关于合并所有者权益变动表中少数股东权益的填列

提问人：冬草 c 时间：2017-04-18 15:28:00
我想问一下，关于合并所有者权益变动表中少数股东权益变动一列各明细项目的变动，例如利润分配那几个明细，我们在合并时把利润分配冲了之后不恢复不填列在实务中是达成一致的，还是说尚有分歧？难道合并所有者权益变动表利润分配只能反映控制性股东权益中的利润分配吗，少数股东权益只有一个期初额，本期净利润和其他综合收益变动额，和期末额？对少数股东的分配难道不应该反应到这里吗，毕竟向所有者的分配，还有法定盈余公积的提取，少数股东也要分担一部分吧，只反映本期利润中归属于少数部分的总额是不是不够明确。还有另一方面就是，我想如果这些明细科目可以填列，是不是子公司的利润分配在抵消分录中归属于少数股东部分就不用抵消了？

回答人：chenyiwei
对少数股东的利润分配也应在合并股东权益变动表的“少数股东权益”列与“利润分配”各行交叉处的各单元格内反映。编制抵销分录时，子公司对少数股东的利润分配不予以抵销处理。

提问人：冬草 c 时间：2017-04-20 14:45:21
但是陈版，如果说对于少数股东的利润分配不抵消的话，我们在编制合并报表抵消分录时，有一个是借方科目为投资收益和少数股东损益，以及年初未分配利润，贷方即为子公司的利润分配（提取盈余公积和对所有者的分配）以及年末未分配利润，贷方中抵消的利润分配包含了少数股东这一部分，我们抵消这一部分怎么理解，难道只是为了反映少数股东损益，这个分录为什么抵消这一部分，而且没有恢复，这一部分最终也要反映在合并所有者权益变动表中呀

回答人：chenyiwei
而且，少数股东利润分配并不是合并报表范围内的内部交易，不应抵销。

回答人：chenyiwei
对少数股东的利润分配是直接从少数股东权益中转出的，不是通过未分配利润转出的。你说的这笔投资收益、少数股东损益等抵销分录是归属于母公司的未分配利润和利润分配事项的抵销，当然不会涉及少数股东利润分配。